【裁判字號】    94,訴,3834
【裁判日期】    950330
【裁判案由】    毒品危害防制條例
【裁判全文】
臺灣高雄地方法院刑事判決              94年度訴字第3834號
公  訴  人  臺灣高雄地方法院檢察署檢察官
被      告  甲○○
上列被告因違反毒品危害防制條例案件，經檢察官提起公訴（94
年度毒偵字第8429號）及移送併辦（94年度毒偵字第9716號、95
年度毒偵字第1714號），本院於準備程序進行中，被告為有罪之
陳述，經告知簡式審判程序之旨，並聽取檢察官及被告之意見後
，本院合議庭裁定由受命法官獨任改依簡式審判程序審理，並判
決如下：
    主  文
甲○○連續施用第一級毒品，累犯，處有期徒刑壹年，扣案海洛
因參包（其中壹包淨重零點壹陸公克、空包裝重零點壹捌公克，
另壹包淨重零點壹陸公克、空包裝重零點壹柒公克，另壹包淨重
零點貳玖公克、空包裝重零點壹陸公克）沒收銷燬之。
    事  實
一、甲○○前因違反懲治盜匪條例案件，經本院於民國84年10月
    3 日以84年度少訴字第68號判決處有期徒刑5 年確定，入監
    執行後於86年5 月6 日縮短刑期假釋出監；又因施用毒品案
    件，先後2 次經裁定送觀察、勒戒後，均認無繼續施用毒品
    之傾向，分別於89年2 月10日、89年7 月11日釋放出所，並
    由臺灣高雄地方法院檢察署檢察官、臺灣臺南地方法院檢察
    署檢察官分別於89年2 月10日、89年7 月6 日以89年度毒偵
    字第874 號、89年度營毒偵字第218 號為不起訴處分確定；
    又因施用毒品案件，經本院裁定令入戒治處所施以強制戒治
    1 年，嗣屆滿3 月其成效經評定為合格，無繼續戒治之必要
    ，復經本院裁定停止戒治，所餘戒治期間付保護管束，而於
    90 年8月7 日釋放出所，嗣於91年3 月20日保護管束期滿未
    經撤銷視為戒治期滿（刑案部分則另行提起公訴經本院審理
    在案）；又其上開假釋亦遭撤銷，入監執行後於93年1 月7
    日縮刑期滿執行完畢。詎甲○○猶未悛悔，基於施用第1 級
    毒品之概括犯意，於強制戒治執行完畢釋放後5 年內，自94
    年7 月間某日至95年2 月25日，在高雄縣梓官鄉之公用廁所
    內，以針筒注射之方式，連續施用第1 級毒品海洛因數次，
    約每週施用1 次。嗣於94年9 月20日下午1 時30分許，在高
    雄縣梓官鄉○○村○○道路為警查獲，並扣得甲○○欲施用
    之海洛因1 包（淨重0.16公克，空包裝重0.18公克）；又於
    94年11月4 日晚間6 時許，在高雄縣梓官鄉○○路2 號旁為
    警查獲，並扣得甲○○欲施用之海洛因1 包（淨重0.16公克
    ，空包裝重0.17公克）；又於95年1 月11日下午6 時30分許
    ，在高雄縣梓官鄉○○路旁為警查獲，並扣得甲○○欲施用
    之海洛因1 包（淨重0.29公克，空包裝重0.16公克）。
二、案經高雄縣政府警察局岡山分局報告臺灣高雄地方法院檢察
    署檢察官偵查起訴及併案辦理。
    理  由
一、本件被告甲○○所犯係毒品危害防制條例第10條第1 項之施
    用第1 級毒品罪，其法定刑係死刑、無期徒刑、最輕本刑為
    3 年以上有期徒刑以外之罪，被告於準備程序進行中就被訴
    事實為有罪之陳述，經告知簡式審判程序之旨，並聽取其與
    檢察官之意見後，本院認無不得或不宜改依簡式審判程序進
    行之情事，爰依刑事訴訟法第273 條之1 第1 項規定，裁定
    本件由受命法官獨任改依簡式審判程序審理，合先敘明。
二、訊據被告甲○○對於前揭施用第1 級毒品之事實供承不諱，
    而其先後3 次為警所採尿液經送以酵素免疫分析法初步篩檢
    ，再以氣相層析質譜儀法確認，均呈嗎啡陽性反應，分別有
    臺灣檢驗科技股份有限公司濫用藥物尿液檢驗報告（報告編
    號：KＺ000000000000、KH2005B0000000、KＺ000000000000）
    暨尿液採證檢驗對照表附卷可稽。又被告先後3 次為警查獲
    所扣得白粉各1 包經送鑑驗結果，均含海洛因成分，第1 次
    查獲者淨重0.16公克（空包裝重0.18公克），第2 次查獲者
    淨重0.16公克（空包裝重0.17公克），第3 次查獲者淨重0.
    29公克（空包裝重0.16公克），分別有卷附法務部調查局95
    年1 月24日調科壹字第220021987 號、95年1 月26日調科壹
    字第220022110 號、95年3 月10日調科壹字第220022532 號
    鑑定通知書可按，此外復有查獲相片在卷可參。前開事證足
    徵被告之自白與事實相符，堪予採信。又被告有如前開犯罪
    事實欄所列前科紀錄，此有臺灣高等法院被告前案紀錄表、
    臺灣高等法院在監在押全國紀錄表、臺灣臺南地方法院檢察
    署89年度營毒偵字第218 號不起訴處分書在卷為憑，堪認被
    告確於強制戒治執行完畢釋放後5 年內，再犯本件施用第1
    級毒品之罪。本件事證明確，被告犯行洵堪認定，應依法論
    科。
三、核被告所為，係犯毒品危害防制條例第10條第1 項之施用第
    1 級毒品罪。被告持有海洛因之低度行為為其施用之高度行
    為所吸收，毋庸另論。被告先後數次施用海洛因行為之時間
    緊接，所犯構成要件相同，顯係基於概括犯意而為，應依刑
    法第56條連續犯規定論以一罪，並加重其刑。檢察官移送併
    辦部分雖未經起訴，然與起訴部分有裁判上一罪之連續犯關
    係，應為起訴效力所及，本院自得併予審究。又被告有如犯
    罪事實欄所列前科紀錄，已如前述，其於有期徒刑執行完畢
    後5 年內，再犯本件有期徒刑以上之罪，為累犯，應依刑法
    第47條規定遞加重其刑。茲審酌被告前因施用毒品案件，迭
    經觀察、勒戒及強制戒治後，猶未悛悔而再為本件施用毒品
    犯行，足見其毒癮匪淺，然念其犯後尚能供承犯行，態度良
    好，且毒癮戒絕確實不易，又其施用毒品乃戕害自身健康而
    未直接危害他人，以及犯罪之動機、手段、所生危害等一切
    情狀，量處如主文所示之刑，以資懲儆。又被告先後3 次為
    警查獲所扣得之海洛因各1 包（送驗結果業如前述，海洛因
    應無法與包裝完全析離而應整體視為毒品），均為被告欲供
    自己所施用之毒品，業經其供明在卷，不問屬於犯人與否，
    均應依毒品危害防制條例第18條第1 項前段規定，諭知沒收
    銷燬之。
據上論斷，應依刑事訴訟法第273 條之1 第1 項、第299 條第1
項前段，毒品危害防制條例第10條第1 項、第18條第1 項前段，
刑法第11條、第56條、第47條，判決如主文。
本案經檢察官黃碧玉到庭執行職務。
中    華    民    國    95    年    3     月    30    日
            鳳山刑事第2 庭法  官  譚德周
以上正本證明與原本無異。
如不服本判決，應於收受送達後10日內向本院提出上訴書狀。
中    華    民    國    95    年    3     月    30    日
                          書記官  廖美玲
附錄法條：毒品危害防制條例第10條第1 項
毒品危害防制條例第10條
施用第一級毒品者，處 6 月以上 5 年以下有期徒刑。
施用第二級毒品者，處 3 年以下有期徒刑。


司法院資訊處製作；財團法人民間司法改革基金會備份。
